【裁判字號】    89,易,2312
【裁判日期】    890713
【裁判案由】    傷害
【裁判全文】
臺灣高雄地方法院刑事判決                        八十九年度易字第二三一二號
    公  訴  人  臺灣高雄地方法院檢察署檢察官
    被      告  甲○○
    選任辯護人  蘇精哲
                鄭銘仁
                王正嘉
右列被告因傷害案件，經檢察官提起公訴（八十九年度偵字第九一七三號），本院判
決如左：
    主  文
甲○○傷害人之身體，處有期徒刑參月。如易科罰金，以參佰元折算壹日。
    事  實
一、甲○○因認其妻李頌惠與乙○○通姦，致李頌惠懷孕，而於民國八十九年一月二
    日下午二時許，約乙○○到高雄縣鳳山市果協新村某運動場旁理論，惟乙○○否
    認前開通姦情事，甲○○乃心生不滿，與乙○○發生爭執，甲○○竟基於傷害之
    故意，出手毆打乙○○，並拉乙○○撞擊鐵條，乙○○因此受有臉部共參處挫擦
    傷（一‧○×○‧五公分；一‧○×○‧二公分；○‧五×○‧二公分）、後枕
    部及後頸部共兩處挫傷、右上肢共肆處挫擦傷（三‧○×三‧○公分；三‧○×
    一‧○公分；二‧○×一‧○公分；二‧○×二‧○公分）、右臀部挫傷瘀腫等
    傷害。
二、案經乙○○訴由臺灣高雄地方法院檢察署檢察官偵查起訴。
    理  由
一、右開事實，迭據被告甲○○於偵審中坦承不諱（見八十九年度他字第二二七號偵
    查卷第十二頁反面、本院八十九年六月十五日、八十九年六月二十九日審判筆錄
    ），而被告甲○○有出手毆打乙○○，並拉乙○○撞擊鐵條等情，亦據告訴人乙
    ○○於偵審中指訴綦詳（見上開偵查卷第三頁、第十二頁正、反面、本院八十九
    年六月十五日、八十九年六月二十九日審判筆錄），並有聖若瑟醫院所出具之（
    89）聖傷字第○○一三號驗傷診斷書一紙附卷可資佐證。告訴人雖於本院審理時
    主張尚有其他被告友人出手毆傷伊云云，惟其先向本院陳稱有證人目擊，可偕同
    證人到庭（見本院八十九年六月十五日審判筆錄），嗣又陳稱該等證人不敢到庭
    做證（見本院八十九年六月二十九日審判筆錄），然本案自告訴人於八十九年二
    月二十三日提起告訴迄今，已逾四月之久，苟有目擊證人，被告自可聲請檢察官
    或本院傳訊，惟其既未能提供該等證人姓名、住居所供本院傳訊，又無其他積極
    證據足資證明被告當時在場之友人亦有出手毆打告訴人，是其此部分主張，自尚
    不足採信。綜上，被告自白核與事實相符，本件事證明確，被告犯行洵堪認定。
二、核被告所為，係犯刑法第二百七十七條第一項之傷害人之身體罪。審酌被告竟不
    循法律途徑就其妻與告訴人間之通姦行為尋求救濟，自行找告訴人理論，並將之
    毆傷，所致告訴人傷害亦非輕，其行為固至為不當，惟念其未曾受有期徒刑以上
    刑之宣告之前科，有臺灣高等法院被告全國前案紀錄表及臺灣高雄地方法院檢察
    署刑案資料查註紀錄表各一件附卷可稽，素行尚佳，係因一時衝動，短於思慮，
    致觸犯本案犯行，及犯後復坦承犯行，態度良好等一切情狀，量處如主文所示之
    刑，並諭知易科罰金之折算標準。
據上論斷，應依刑事訴訟法第二百九十九條第一項前段，刑法第二百七十七條第一項
、第四十一條，罰金罰鍰提高標準條例第一條前段、第二條，判決如主文。
中    華    民    國      八十九      年      七      月      十三      日
                                  臺灣高雄地方法院刑事庭
                                      法  官  李麗珠
右正本證明與原本無異。
如不服本判決，應於判決送達後十日內，向本院提出上訴狀。
                                      書記官  簡鴻雅
中    華    民    國      八十九      年      七      月      十三      日
附錄本案判決論罪科刑法條：
刑法第二百七十七條第一項：
傷害人之身體或健康者，處三年以下有期徒刑，拘役或一千元以下罰金。


司法院資訊處製作；財團法人民間司法改革基金會備份。
